【裁判字號】    99,監宣,16
【裁判日期】    990218
【裁判案由】    監護宣告
【裁判全文】
臺灣臺南地方法院民事裁定              99年度監宣字第16號
聲  請  人  丙○○
上列聲請人聲請監護宣告事件，本院裁定如下：
    主    文
宣告乙○○○（女，民國○○年○○月○○日生，身分證統一編號：Ｚ0
00000000號，住臺南縣仁德鄉仁愛村仁愛53號）為受監護宣告之
人。
選定聲請人丙○○（男，民國○○年○○月○○日生，身分證統一編號
：Ｚ000000000號，住臺中市○區○○路二段88號9樓之18）為受
監護宣告之人之監護人。
指定甲○○（女，民國○○年○○月○○日生，身分證統一編號：Ｚ000
000000號，住臺北市○○區○○路四段77巷23號7樓）為會同開
具財產清冊之人。
聲請費用新臺幣壹仟元由受監護宣告之人乙○○○負擔。
    理    由
一、按對於因精神障礙或其他心智缺陷，致不能為意思表示或受
    意思表示，或不能辨識其意思表示之效果者，法院得因本人
    、配偶、四親等內之親屬、最近一年有同居事實之其他親屬
    、檢察官、主管機關或社會福利機構之聲請，為監護之宣告
    ，民法第14條第1項定有明文。次按受監護宣告之人應置監
    護人。法院為監護之宣告時，應依職權就配偶、四親等內之
    親屬、最近一年有同居事實之其他親屬、主管機關、社會福
    利機構或其他適當之人選定一人或數人為監護人，並同時指
    定會同開具財產清冊之人，民法第1110條、第1111條第1項
    亦定有明文。
二、本件聲請意旨略以：聲請人為乙○○○（女，民國○○年○○月
    ○○日生，身分證統一編號：Ｚ000000000號，住臺南縣仁德鄉
    仁愛村仁愛53號）之三子，乙○○○於97年4月4日因腦中風
    ，已不能為意思表示或受意思表示，或不能辨識其意思表示
    之效果，為此聲請對其為監護宣告。又聲請人為乙○○○之
    三子，請求選任聲請人擔任其監護人。再甲○○係乙○○○
    之長女，請求指定甲○○擔任會同開具財產清冊之人等語。
三、經查，聲請人係乙○○○之三子，業據其提出身分證影本、
    戶口名簿影本各1份在卷可憑，並經本院依職權調閱其戶籍
    資料，有其全戶戶籍資料查詢結果單1份在卷可參，揆諸上
    開規定，聲請人為宣告乙○○○為監護宣告之人之聲請人資
    格，自無欠缺。經查聲請人主張上情，業據其提出身心障礙
    手冊影本1份為憑，本院審驗乙○○○之精神狀況，並依職
    權函請行政院衛生署臺南醫院指派該院精神科黃隆山醫師協
    助鑑定乙○○○之精神狀態，鑑定人黃隆山醫師參與乙○○○之精神狀態鑑定，認乙○○○是一個腦病變後遺症的個案
    ，個案現在意識仍不清，個案自我照顧能力呈明顯不足，精
    神狀態應達不能為意思表示或受意思表示，亦不能辨識其意
    思表示之效果之程度，可為監護宣告，有附件之鑑定書可稽
    ，故聲請人聲請對乙○○○為監護宣告為有理由，應予准許
    。
四、次查，聲請人丙○○（男，59年12月31日生，身分證統一編
    號：Ｚ000000000號，住臺中市○區○○路二段88號9樓之18
    ）為受監護宣告之人乙○○○之三子，有其身分證影本、戶
    口名簿影本、全戶戶籍資料查詢結果單各1份附卷可參，且
    經受監護宣告人之親屬團體會議推定為乙○○○之監護人，
    有聲請人所提出之親屬團體會議推定監護人說明書、親屬系
    統表、親屬會議紀錄、親屬之戶籍謄本在卷可稽，又參酌受
    監護宣告人乙○○○之配偶王大用、父母黃加令、黃洪硯均
    已，受監護宣告之人乙○○○生病後，日常生活照料及事
    務之處理主要由聲請人負責等情，業據聲請人陳明在卷，並
    有聲請人所提出乙○○○之配偶王大用、父母黃加令、黃洪
    硯之除戶謄本3份可稽，本院認由聲請人丙○○擔任監護人
    ，最能符合受監護宣告之人之最佳利益，爰選定聲請人丙○○為監護人；另甲○○（女，57年11月30日生，身分證統一
    編號：Ｚ000000000號，住臺北市○○區○○路四段77巷23號
    7樓）為受監護宣告之人乙○○○之長女，對於財產方面較
    為了解，經本院依職權調閱其戶籍資料，有其全戶戶籍資料
    查詢結果單1份在卷可參，並經受監護宣告人之親屬團體會
    議推定為會同開具財產清冊之人，有聲請人所提出之親屬團
    體會議推定監護人說明書、親屬系統表、親屬會議紀錄、親
    屬之戶籍謄本在卷可參，並經聲請人陳明在卷，爰指定甲○○為會同開具財產清冊之人。
五、依民事訴訟法第608條第1項、第95條、第87條第1項，裁定
    如主文。
中    華    民    國    99    年    2     月    18    日
                   家事法庭   法  官  鄭  彩  鳳
正本係照原本作成。
如不服本裁定關於選定監護人及指定會同開具財產清冊之人等部
分，應於送達後十日內向本院提出抗告狀，並繳納抗告費新臺幣
1,000元；其餘關於宣告監護之部分，不得抗告。
中    華    民    國    99    年    2     月    18    日
                              書記官  黃  心  怡

司法院資訊處製作；財團法人民間司法改革基金會備份。
